臺北高等行政法院裁定　　　　　　　　　　　　　　　九十一年度停字第一二八號
　　聲　請　人　甲○○
　　訴訟代理人　乙○○
　　相　對　人　臺北縣政府
　　代　表　人　蘇貞昌縣長）.
　　訴訟代理人　丙○○
　　　　　　　　丁○○
右當事人間因徵集入營事件，聲請人聲請停止原處分之執行，本院裁定如左：
    主  文
聲請駁回。
聲請程序費用由聲請人負擔。
    理  由
一、按原行政處分之合法性顯有疑義者，或原行政處分之執行將發生難以回復之損害
    ，且有急迫情事，並非為維護重大公共利益所必要者，依訴願法第九十三條第二
    項、第三項，行政法院固得依聲請停止執行，惟如聲請人尚未對原處分表明不服
    提起訴願者，自難認其對原處分已有爭議，所為停止原處分執行之聲請，應無保
    護之必要。
二、本件聲請意旨略謂：相對人曾經誤判聲請人體位乙等，讓聲請人入營受訓十九日
    ，被海軍訓練中心以未達收訓體位標準驗退離營在案，顯示聲請人地中海型貧血
    血色素12.9公克／毫升之「丙」等體位（八十九年修訂為「替代役體位」），不
    適合與甲、乙體位者共同訓練，依兵役法施行法第三十八條規定，應改服乙種國
    民兵，而非補充兵。又聲請人與相對人間因兵役體位判等事件，業於民國九十一
    年九月二十四日向鈞院提起行政訴訟在案，惟相對人卻於九十一年十一月十八日
    以北府兵徵字第０九一０六五七六七一號補充兵徵集令，徵集聲請人服補充兵役
    五週，顯有失公平。因入伍日即將到期，時間急迫，如不停止前揭徵集令之執行
    ，則將來鈞院行政訴訟判決聲請人勝訴，恐將發生難以回復之損害，為此請求鈞
    院裁定在行政訴訟判決確定前，停止徵集聲請人入營服役之執行等語。
三、經查，依聲請人所述，其聲請停止執行之原行政處分，為相對人九十一年十一月
    十八日北府兵徵字第０九一０六五七六七一號補充兵徵集令，徵集聲請人服補充
    兵役五週。又聲請人於本院九十一年十二月二日調查時，自承對上開徵集令之行
    政處分未曾提起訴願等行政救濟，此有本院準備程序筆錄在卷可稽，依首開說明
    ，其所為停止原處分執行之聲請，並無保護之必要。雖聲請人陳稱：其與相對人
    間因兵役體位判等事件，業於九十一年九月二十四日向本院提起行政訴訟云云，
    惟核其所附之行政起訴狀影本記載，其訴之聲明為：一、請求判決撤銷訴願決定
    （內政部九十一年八月一日台內訴字第０九一０００五一六二號）及原處分（相
    對人九十一年四月十八日北府兵徵字第０九一０一八七三七三號兵役體位判定通
    知書）；二、請准以八十九年一月二十四日申請複檢日為起算日，並依舊體位分
    區標準判定為丙等體位；顯見聲請人係不服相對人所為之兵役體位判定之處分而
    提起訴願及行政訴訟，自難謂其已對本件相對人所為之徵兵處分提起行政救濟。
    況查，聲請人在本件聲請案中，對於新法之「替代役」體位等同於舊法之「丙等
    」體位，並不爭執，所爭執者僅為其替代役或丙等之體位，應服乙種國民兵或補
    充兵而已；惟按聲請人主張其應服乙種國民兵，所依據者為八十九年十二月十六
    日修正前之兵役法施行法第三十八條，修正後之兵役法施行法已刪除該條規定，
    且現行兵役法亦無國民兵役（參現行兵役法第十五條），是聲請人所提起之前揭
    兵役體位行政訴訟，縱使獲得勝訴判決確定，亦非當然可得免除補充兵之徵集。
    綜上所述，本件聲請人所為停止原處分執行之聲請，並無保護之必要，爰為裁定
    如主文。
中　　　華　　　民　　　國　　九十一　　年　　 十二 　　月　　　三　　　日
                           臺 北 高 等 行 政 法 院  第二庭
           　　　　　　　　　　　　　　　　　審判長 法　官  徐瑞晃
           　　　　　　　　　　　　　　　　　　　　 法　官  吳慧娟
           　　　　　　　　　　　　　　　　　　　　 法　官  李得灶
右為正本係照原本作成。
如不服本裁定，應於送達後十日內向本院提出抗告狀（須按他造人數附繕本）。
中　　　華　　　民　　　國　　九十一　　年　　 十二 　　月　　　十　　　日
                                                    書記官  陳清容
